Inventaris van het archief van de familie Van Vredenburch en aanverwante geslachten, 1315 - 1981
Nationaal Archief, Den Haag
- Hoofdarchief familie Van Vredenburch en aanverwante geslachten., A.
  - Aanverwante geslachten., II.
    - Van der Dussen., j.
      - mr. Jacob van der Dussen en Catharina van Vredenburch., 13.
        - Huwelijksvoorwaarden tusschen mr. Jacob Ewoutsz. van der Dussen en Catharina Adriaansdr. van Vredenburch. 1732 december 11. Met inventaris van de goederen door wederzijdsche ouders ten huwelijk gegeven. 1732 december 29., 1038
        - Afschrift van de staten der goederen van weerszijden ten huwelijk aangebracht door mr. Jacob van der Dussen en Catharina van Vredenburch. 1732 december 26 en 29., 1039
        - Copie-extract uit het testament van mr. Jacob van der Dussen en Catharina van Vredenburch, echtelieden. 1746 juni 18., 1040
        - Uittreksel uit de register van overledenen begraven in de Oude kerk en op het Kerkhof te Delft betreffende mr. Jacob van der Dussen, heer van Zouteveen en in Middelharnis 1772 mei 23 en Catharina van Vredenburch zijn weduwe. 1776 mei 4., 1041
        - Lijst van het zilverwerk ten huwelijk aangebracht door Henriette Gael en na haar overlijden door haar echtgenoot mr. Adriaan van Vredenburch geschonken aan hun dochter Catharina van Vredenburch gehuwd met Jacob van der Dussen, 1755 januari 30., 1042
        - Kwitantie voor Catharina van Vredenburch weduwe van mr. Jacob van der Dussen heer van Zouteveen, voor uitgaven bij het overlijden van haar echtgenoot., 1772; 1043
        - Verkooping van meubilaire goederen toebehoorende aan Catharina van Vredenburch, weduwe van mr. Jacob van der Dussen., 1776 september 6; 1044
        - Brief van den executeur-testamentair C. Onder de Wijngaart houdende mededeeling van de codicilaire akte van wijlen mr. J. van der Dussen heer van Zouteveen etc. betreffende de overname van de buitenplaats Overvoorde met al wat daartoe behoort door een der erfgenamen tegen mindering van zijn erfdeel met f 15000., 1776 mei 21; 1045
        - Uittreksel uit de 4e en laatste rekening van mr. Canzius Onder de Wijngaart, als voogd over de minderjarige erfgenamen van mr. Jacob van der Dussen, overgeleverd 1786 februari 10., 1046
        - Uittreksel uit de rekening van mr. Canzius Onder de Wijngaart als executeur-testamentair van Catharina van Vredenburch in leven echtgenoote van mr. Jacob van der Dussen, overgeleverd 1786 februari 10., 1047
      - Catharina Alida van der Dussen en mr. Dammers van Slingelandt., 14.
        - Afschrift van de huwelijkvoorwaarden van Damas van Slingeland en Catharina Alida van der Dussen. 1724 augustus 16., 1048
        - Afschrift van den inventaris der goederen, zich bevindende in het huis van mr. Damas van Slingelandt te Dordrecht, zoowel degene welke wijlen mr. Jacom van der Dussen in zijn particulier bezeten heeft als diegene, welke aan hem en mr. D. van Slingelandt als echtgenoot van Catharina Alida van der Dussen in gemeenschap toebehoort hebben. 1733 februari 29., 1049
        - Afschrift van het besloten testament van Catharina Alida van de Dussen 1737 mei 17 en van de akte van opening 1745 juli 28., 1737, 1745; 1050
        - Afschrift van een codicil van Catharina Alida van der Dussen, 1737 mei 16., 1051
        - Afschrift van een nader besloten codicil van Catharina Alida van der Dussen 1737 cotober 26 en van de akte van opening 1745 augustus 1., 1737, 1745; 1052
        - Afschrift van den inventaris der goederen door Catharina Alida van der Dussen, 28 juli 1745 te Kuilenburg overleden 1745 october 12., 1053
        - Grossen en copieën van volmachten gegeven door de erfgenamen van Catharina Alida van der Dussen aan mr. Gerard van Haarlem en aan mr. Jacob van der Dussen heer van Souteveen etc. om tegenwoordig te zijn bij het openen van haar testament, het inventariseeren van haar boedel en om de erfgenamen verder te vertegenwoordigen. 1745 juli 30 - 1746 februari 24., 1745-1746; 1054
        - Afschrift van een verzoekschrift van mr. Damas van Slingelandt aan de Staten van Holland en Westfriesland verzoekende de interesten van de obligatien toebehoorende aan zijn van hem gescheiden levende echtgenoote Catharina Alida van der Dussen aan hem te doen uitbetalen. 1745 juni. Met afschrift van een besluit van de gecommitteerde Raden van de Staten van Holland en Westfreiesland. 1732 november 18., 1732, 1745; 1055
        - Afschrift van een willige condemnatie van den Hoogen Raad van Holland betreffende een accoord tusschen mr. Damas van Slingelandt en de erfgenamen van Catharina Alida van der Dussen. 1746 januari 27. Met een afschrift van een kwitantie van Damas van Slingelandt 1746 maart 2., 1056
        - Afschrift van den inventaris der nalatenschap van Catharina Alida van der Dussen en van de verdeeling dier nalatenschap tusschen de erfgenamen ab in testato. 1747 januari 2., 1057
        - Afschrift van de rekening van mr. H.F. Katelanus wegens zijn beheer van de nalatenschap van Catharina Alida van der Dussen over 1746 overgelegd aan de erfgenamen. 1746 december 28., 1058
        - Staten van een derde part van de goederen uit de nalatenschap van Catharina Alida van der Dussen toegewezen aan mr. Jacob van der Dussen, heer van Souteveen, Lidia Catharina van der Dussen weduwe van mr. Jacob Pompe van Neerdervoort, Agatha Corvina van der Dussen echtgenoote van mr. Gerard van Vredenburch en mr. Nicolaas van der Dussen, en verdeeling van dit derde part tusschen deze erfgenamen. 1747 januari., 1059
        - Concepten van de verdeeling der nalatenschap van Catharina Alida van der Dussen., 1060
      - mr. Nicolaas van der Dussen en Elisabeth Aletta Slicher., 15.
        - Copie- extract uit het testament van mr. Nicolaas van der Dussen en Elisabeth Aletta Slicher, echtelieden, 1755 april 30. Met een codicil, 1757 november 3., 1755, 1757; 1061
        - Testament en codicillen van mr. Nicolaas van der Dussen heer van Oost-Barendrecht overleden 13 januari 1770 en Elisabeth Aletta Slicher zijn huisvrouw overleden 20 december 1769., Staat en inventaris, beheer en deeling hunner nalatenschap.; 1062
        - Stukken betreffende de benoeming van Ewout van der Dussen als-mede-voogd over de drie nog minderjarige kinderen van zijn ouders mr. Nicolaas van der Dussen en Elisabeth Aletta Slicher., 1780; 1063
        - Afschrift van een verzoekschrift aan het Hof van Holland van Ewout van der Dussen en zijn broeders en zuster, betreffende de overboeking op hun naam van eenige Engelsche effecten, afkomstig uit de nalatenschap hunner ouders mr. Nicolaas van der Dussen en Elisabeth Aletta Slicher., 1789; 1064
        - Uittreksel uit de 8e rekening van mr. Canzius Onder de Wijngaart als administrateur van de goederen van de minderjarige kinderen van mr. Nicolaas van der Dussen en Elisabeth Aletta Slicher, overgeleverd 1786 februari 10., 1065
    - Gael., K.
      - Promotiebul van de universiteit te Harderwijk voor Johannes Gael tot doctor in de rechten, 1693 april 4., 1066
      - Admissie van mr. Johan Gael tot advocaat van het Hof van Holland 1694 maart 10., 1067
      - Koopakte van 1 1/2 morgen boomgaard onder Wateringen, gekocht door mr. Johan Gael 1730 september 30. Met eenige bijlagen en contract van verhuring., 1068
      - Huurcontracten van een huis aan de Oude Delft op den hoek van de Breesteeg te Delft verhuurd door mr. Johan Gael en later door zijn weduwe Josua van Vredenburch., 1729-1735; 1069
      - Memorien van papieren betreffende goederen die tusschen Johan Gael en Adriaan van Vredenburch gehuwd met Henriette Gael onverdeeld gebleven zijn, welke papieren onder Johan Gael berusten en hem door zijn zwager Adraan van Vredenburch ter hand zijn gesteld. 1724 juli 22, 1725 juli 19, 1726 october 30., 1724-1726; 1070
      - Inventaris van die goederen en effecten, welke tusschen Adriaan van Vredenburch als gehuwd met Henriette Gael en Jacob Gael, eenige zoon en universeele erfgenaam van mr. Johan Gael na het overlijden van laatstgenoemde, 15 maart 1731, gemeen gebleven en onder beheer van mr. Adriaan van Vredenburch gestaan hebben en extract uit het testament van Nicolaas Gael en Clara Elzevier. 1744 december 29., 1071
      - Huwelijksvoorwaarden, staten van ten huwelijk aangebrachte goederen en testament van mr. Johan Gael en Susanna Marg. Sluijsken en liquidatie van S.M. Sluijsken., 1708 en 1709; 1072
      - Huwelijksvoorwaarden tusschen mr. Johan Gael en Josina van Vredenburch. 1717 juli 1., 1073
      - Staat van inventarissen der goederen ten huwelijk aangebracht door mr. Johan Gael, 1717 juli 18., 1074
      - Staat en inventarissen der goederen ten huwelijk aangebracht door Josina van Vredenburch. 1717 juli 18., 1075
      - Testament van mr. Johan Gael en zijn tweede vrouw Josina van Vredenburch, codicil van Johan Gael, staten hunner goederen en testament van Josina van Vredenburch weduwe van mr. Johan Gael met inventaris van hare nalatenschap., 1705-1763; 1076
      - Uittreksel uit het testament van mr. Johan Gael waarbij hij zijn vrouw Josina van Vredenburch en zijn zwager Adriaan van Vredenburch aanstelt tot voogden. 1730 augustus 3., 1077
      - Inventaris van de goederen van Johan Gael en diens weduwe Josina van Vredenburch, opgemaakt uit vroegere inventarissen van wederzijds ten huwelijk aangebrachte en gedurende het huwelijk verkregen goederen, en scheiding der nalatenschap ten behoeve van den eenige zoon uit dit huwelijk, Jacob Gael. 1732 januari 18., 1078
      - Rekeningen van mr. Adriaan van Vredenburch wegens het beheer van den onverdeeleden boedel van mr. Johan Gael en zijn echtgenoote Josina van Vredenburch na het overlijden van mr. Johan Gael gesloten 1731 october 7 en 1732 juni 16., Rekening van Josina van Vredenburch van haar beheer van denzelfden boedel, gesloten, 1731 december 11.; 1731-1732; 1079
      - Memorien en vertogen van de oud burgemeesters mr. Adriaan Vroesen en mr. Gerard Gael gericht aan de Staten van Holland en Westfriesland om hersteld te worden als leden der vroedschap van de stad Rotterdam, uit welk ambt zij in het jaar 1672 op aanstoken van een deel der burgerij ontzet waren., 1702-1704; 1080
      - Octrooi van de Staten van Holland en Westfriesland voor mr. Gerard Gael en de mede-voogden over de erfgenamen van Aaktje van der Velde, weduwe van Huijbert Meijndertsz. van Duijnen om twee huizen aan den Schiedamschen dijk te Rotterdam en eenige landerijen, behoorende tot de fideicommissaire nalatenschap, ten behoeve van de erfgenamen te verkoopen. 1678 februari 21., 1081
      - Stukken betreffende de goederen nagelaten ten behoeve van Johan Gael en Henriette Gael., 1671-1680; 1082
        Bevat o.a. aanteekeningen van mr. Gerard Gael omtrent zijn huwelijk met Maria Sonmans en de geboorte hunner kinderen.
      - Eerste rekening van de goederen nagelaten door Jacon Sonmans en Henriette Vroesen, gedaan ten behoeve van de twee kinderen uit dit huwelijk Maria en Adriaan, door hun voogd Arent Sonmer gesloten 1664 juni 10., 1083
      - Rekening van het beheer der goederen uit de nalatenschap van Jacob Sonmers en Henriette Vroesen, toekomende Adriaan Sonmers gedaan door Pieter Sonmans en Gerard Gael, de laatste als gesurrogeerde voogd over den broeder van zijn vrouw gesloten 1677 mei 26., Rekening als voren gedaan door mr. Gerard Gael, gesloten 1680 januari 27.; 1084
      - Rekening wegens het beheer der goederen nagelaten door Adriaan Vroesen, ten behoeve zijner kleinkinderen Maria en Adriaan Sonmans, gedaan door mr. Gerard Gael, gesloten 1680 januari 25., 1085
      - Testamenten van Maria van Muijlwijck weduwe van Gerard Gael te behoeve van haar kinderen Johan en Henriette Gael, 1716 juli 1., 1086
      - Inventaris van de goederen nagelaten door Gerard Gael en zijn weduwe Maria van Muijlwijck, opgemaakt uit de inventarissen van wederzijds ten huwelijk aangebrachte en staande huwelijk verkregen goederen en scheiding der nalatenschap tusschen de weduwe en hare kinderen, mr. Johan Gael en Henriette Gael gehuwd met Adriaan van Vredenburch. 1713 april 24., 1087
      - Rekeningen van mr. Adriaan van Vredenburch wegens het beheer van de goederen uit de nalatenschap van Gerard Gael en Maria van Muijlwijck welke in gemeenschappelijk bezit zijn gebleven van mr. Johan Gael en Henriette Gael echtgenoote van mr. Adriaan van Vredenburch 1720-1730. en memorien van deze goederen na het overlijden van mr. Johan Gael overgegaan op diens zoon Jacob Gael., 1088
      - Promotiebul van de universiteit te Leiden voor Jacob Gael tot doctor in de rechten. 1739 juni 12., 1089
      - Akte van admissie van mr. Jacob Gael als advocaat voor het Hof van Holland. 1739 november 3., 1090
      - Akte van admissie van mr. Jacob Gael als advocaat voor den Raad van Brabant. 1740 maart 14., 1091
      - Akte van meerderjarig-verklaring van de Staten van Holland en Westfriesland voor mr. Jacob Gael oud bijna drie-en-twintig jaren, 1743 januari 16., 1092
      - Blafferd van de goederen toebehoorende Jacob Gael staande onder verschillende administratien, en van dat gedeelte, dat beheerd wordt door Adriaan van Vredenburch, omvattende die goederen, welke voor de helft toekomen aan diens echtgenoote Henriette Gael, 1730., 1093
      - Schuldbekentenis van Joris Jansz. Oomen, smid, te Wateringen aan mr. Jacob Gael ten bedrage van 500 gulden, gehypothekeerd op een huis te Wateringen. 1770 december 18., 1094
      - Rekeningen en verantwoordingen gedaan door mr. Adriaan van Vredenburch gehuwd met Henriette Gael en Josina van Vredenburch weduwe van mr. Johan Gael als voogden over Jacob Gael, eenig nagelaten zoon en universeelen erfgenaam van mr. Johan Gael wegens het beheer van de nalatenschap., 1731-1745; 1095
      - Voogdijstelling door Cornelia Jacoba van Schuijlenburch, echtgenoot van mr. Jacob Gael. 1761 december 12., 1096
      - Promotiebul van de universiteit te Leiden voor mr. Jacob Gael tot doctor in de rechten, 1665 april 8., 1097
      - Rekeningen van Gerard Gael wegens zijn beheer van de goederen van zijn broeder Jacob Gael. 1680 januari 14 - 1684 april 3, 1684 april 3 - 1685 juli 12., 1680-1685; 1098
      - Overdracht van 5 morgen land onder Alphen aan mr. Gerard Gael, 1750 mei 6., 1099
        Op den rug staat: "Moet zijn aan J. Gael.
      - Promotiebul van de universiteit te Leiden voor Johan Gael tot doctor in de rechten. 1765 juni 10., 1100
      - Uittreksel uit de doopboeken van de Groote Kerk te 's-Gravenhage betreffende den doop van Johan Gael op 28 februari 1745 zoon van mr. Jacob Gael en Jacob van Schuijlenburch; notitie omtrent zijn huwelijk op 25 augustus 1765 en andere aanteekeningen betreffende de familie Gael., 1101
      - Uittreksel uit de boedelscheiding der nalatenschap van Jkvr. Maria Adriana van der Goes voor zooveel toekomt aan Joan Gael, 1793 juli 11., 1102
    - Van der Goes., L.
      - Genealogische aanteekeningen van het geslacht Van der Goes., 1103
      - Kinderen Andries van der Goes., 1.
        - Schepenbrief van Zevenbergen, waarbij mr. Jacob Kettingh, advocaat voor het Hof van Holland als door het Hof gestelde curator over de landen genaamd den Nieuwendijk onder Klundert, erkent schuldig te zijn en te constitueeren een rente van 330£. 15 scheel. 10 penn. ten behoeve van de kinderen van Andries van de Goes, geprocreëerd bij Maria Keynogen, als erfgenamen van Johanna Carpentiers, hun grootmoeder van moederszijde, die getrouwd was met Gerard Grammeije, ontvanger van 's Konings beden in Brabant, in een proces tegen Charles de Lalaing, graaf van Hoogstraaten, als administrateur van heet sterfhuis van Eleonora van Montmorency, 1682 december 2. Met eenige memories daaromtrent., 1104
      - mr. Frank van der Goes en Antonia van Forest., 2.
        - Transport van zekere lente- en herfstbede van 50 gulden 's jaars die de stad Delft schuldig is door Jacobus Haeijaert aan mr. Franko van der Goes veertigraad en burgemeester van Delft. 1685 juli 7. Met twee transfixen 1685 juli 12 en 1583 november 30 (uitgifte)., 1105
        - Grosse van het testament van mr. Franko van der Goes en zijn echtgenoote Antonia van Forest. 1654 maart 27., 1106
        - Inventaris van de nagelaten goederen van mr. Franko van der Goes overleden te Delft 18 juli 1700, en scheiding dier nalatenschap tusschen de kinderen van Catharina van der Goes in leven echtgenoote van mr. Jacob van Vredenburch van Adrichem en Josina van der Goes weduwe van mr. Engelbert Pauw. 1701 februari 25., 1107
        - Tweede rekening van Jacob van Vredenburch van Adrichem wegens het beheer der goederen van Antonia van Forest weduwe van Franc van der Goes van zoodanige goederen als Josina van der Goes en Jacob van Vredenburch tot alimentatie van hun moeder onverdeeld hebben gelaten. 1705 augustus 1., 1108
        - Akkoord tusschen mr. Jacob van Vredenburch van Adrichem optredende voor zijn twee minderjarige kinderen benevens zijn meerderjarige kinderen als erfgenamen van Catharina van der Goes met Josua van der Goes, weduwe van Engelbert Pauw over de verdeeling van boeken en linnengoed uit den boedel van mr. Frank van der Goes. 1709 maart 17. Met een memorie over land in Delfland., 1109
        - Liquidatie van hetgeen Josina van der Goes weduwe van Engelbert Pauw, wegens de goederen van wijlen Catharina van der Goes nog schuldig was gebleven te verantwoorden aan de kinderen van Catharina van der Goes en Jacob van Vredenburch van Adrichem, volgens sententie van het Hof van Holland van 15 april 1707. 1711 december 21., 1110
        - Liquidatie van Jacob van Vredenburch van Adrichem met Josina van der Goes weduwe van (Engelbert) Pauw wegens den boedelvan wijlen Franc van der Goes. 1712 december 17., 1111
        - Finale afrekening tusschen mr. Jacob van Vredenburch van Adrichem en Josina van der Goes weduwe van E Pauw, wegens de ontvangst van de revenuen uit den boedel van Franko van der Goes, die volgens boedelscheiding van 25 febuari 1701 nog onverdeeld waren gebleven., 1712 december 17; 1112
        - Inventaris van de goederen nagelaten door Antonia van Foreest weduwe van mr. Frank van der Goes en scheiding tusschen Josina van der Goes weduwe van mr. Engelbert Pauw voor de eene helft de kinderen van Jacob van Vredenburch van Adrichem krachtens autorisatie van 20 februari 1705 voor de andere helft. 1705 september 3., 1113
      - Adriaan van der Goes en Maria Dulcaia Spiering., 3.
        - Inventaris van de nalatenschap van Adriaan van der Goes heer van Naters, en van Maria Dulcia Spiering, en scheiding daarvan tusschen hun kinderen. 1721 november 1., 1114
      - mr. Philippus van der Goes en Maria van Vredenburch., 4.
        - Blafferd van de goederen van Phil. van der Goes en vrouwe Maria van Vredenburch. 1708-1746., 1115
        - Register van ontvangsten wegens traktementen en emolumenten van mr. Philips van der Goes (5 april 1717 benoemd tot secretaris van de Generaliteit rekenkamer) met aanteekening van huishoudelijke uitgaven tot 1714 aan de keerzijde., 1e helft 18e eeuw; 1116
        - Huwelijksvoorwaarden tusschen mr. Philips van der Goes en Maria van Vredenburch. 1709 november 28., 1117
        - Inventaris van de goederen door Maria van Vredenburch ten huwelijk aangebracht met mr. Philips van der Goes, ingevolge huwelijksvoorwaarden van 29 november 1709 geratificeerd door haar vader Jacob van Vredenburch van Adrichem. 1709 december., 1118
        - Inventaris van de goederen door Maria van Vredenburch ten huwelijk aangebracht met mr. Phil. van der Goes en later door erfenis verkregen., na 1724; 1119
        - Notarieel testament van Philips van den Goes en Maria van Vredenburch. 1711 mei 5., 1120
        - Concept van een testament van Philips van der Goes en Maria van, Vredenburch. Nà 1744 en vóór 1747., c. 1745-1746; 1121
        - Inventaris der nalatenschap van mr. Philips van der Goes overleden te 's-Gravenhage 18 februari 1747, en scheiding van die nalatenschap tusschen zijn weduwe Maria van Vredenburch voor de eene helft en mr. Adriaan van der Goes en Maria Adriana van den Goes voor de ander helft, 1751 october 5., 1122
        - Rekening van Jacob van Vredenburch van Adrichem wegens het beheer van de grootmoederlijke en grootvaderlijke goederen toebedeeld aan zijn dochter Maria van Vredenburch. 1707 december 30., 1123
        - Rekening en verantwoording van mr. Jacob Gael, wegens ontvangsten en uitgaven van een woning met 84 gemeten land in den Eendracht polder onder Korendijk, waarvan een derde deel toekomt aan Maria van Vredenburch weduwe van Ph. van den Goes., 1747-1767; 1124
        - Afgeloste schuldbekentenis van Maria van Vredenburch weduwe van Philips van der Goes aan mr. Hendrik Vockestaart van een geleend som gelds ten bedrage van duizend gulden, 1747 augustus 3., 1125
        - Testament van Maria van Vredenburch weduwe van Phil. vander Goes. 1747 juni 15., 1126
        - Notarieel testament van Maria van Vredenburch weduwe van Phil. van der Goes ten voordeele van haar kinderen mr. Adriaan en Maria van den Goes. 1750 april 20., 1127
        - Notarieele beschikking van Maria van Vredenburch weduwe van Phil. van der Goes waarbij zij Jacob Gael en Gerard van Vredenburch tot executeurs benoemt. 1759 december 25., 1128
      - mr. Adriaan van der Goes Philipsz. en Adriana Cornelia van der Goes., 5.
        - Obligatien en andere papieren ten laste van mr. Adriaan van den Goes en zijn vrouw Adriana van den Goes, waarvoor zijn moeder Maria van Vredenburch borg was, afgedaan bij scheiding in 1770., 1745-1764; 1129
        - Huwelijksvoorwaarden tusschen mr. Adriaan van der Goes Philipsz. en Adriana Cornelia van den Goes. 1744 februari 6. Met een staat van de goederen door Philips van den Goes aan zijn zoon ten huwelijk meegegeven., 1130
      - Maria Adriana van der Goes., 6.
        - Blafferd van de goederen toebehoorende Maria Adriana van der Goes opgemaakt 1 januari 1771 met aanteekeningen van de inkomsten tot 1791., 1771-1791; 1131
        - Blafferd van de goederen toekomende Maria Adriana van der Goes uit de nalatenschap van haar vader Philip van der Goes volgens boedelscheiding van 6 october 1751, met aanteekening van de inkomsten tot 1770., 1751-1770; 1132
        - Uittreksel uit de bosdelscheiding van de nagelaten goederen van Cornelia van der Goes overleden te Delft 14 februari 1755 voor zooveel betreft het aandeel dat daarvan is toegewezen aan Maria Adriana van der Goes. 1755 juni 20., 1133
        - Huurcontract van een weiland groot 15 morgen gelegen in de Schermer verhuurd door Jkvr. Maria Adriana van der Goes aan Pieter Claasz Goet. 1788 augustus 6., 1134
        - Rekeningen van Pieter en Hugo van Andel voor Maria Adriana van der Goes van haar landen op Voorne en Putten., 1774- 1792; 1135
        - Transporten van obligatien behoorende tot den nagelaten boedel van Maria Adriana van der Goes., 1662- 1784; 1136
        - Stukken gediend hebbende voor de nalatenschap van Maria Adriana van der Goes., 1137-1144
          - Staat van de goederen, die door Adriaan van der Goes, heer van Naters, aan zijn zoon mr. Philips van der Goes en Maria van Vredenburch ten huwelijk zijn gegeven. 1709 december 31., 1137
          - Afschrift van den inventaris en boedelscheiding der nalatenschap van Anna Cornelia Spiering overleden te Delft 28 januari 1751. 1751, 1138
          - Inventaris der nalatenschap van mr. Adriaan van der Goes inscheiding van hetgeen toekomt aan Maria Adriana van der Goes en mr. Adriaan van der Goes, zijn kleinkinderen. 1751 october 6, 1139
          - Afschrift van den inventaris der nalatenschap van Antonia Catharina van Vredenburch en van de boedelscheiding tusschen haar broeder mr. Adriaan en haar zusters Josina weduwe van mr. Johan Gael en Maria van Vredeburch weduwe van mr. Philip van der Goes, 1756 februari 7, 1140
          - Uittreksel uit de boedelscheiding van de nalatenschap van Agatha Maria Spiering voor zooveel betreft datgene, hetwelk toekomt aan Maria Adriana van der Goes. 1768 october 22, 1141